【裁判字號】    97,簡上,640
【裁判日期】    971120
【裁判案由】    家庭暴力防治法
【裁判全文】
臺灣板橋地方法院刑事判決             97年度簡上字第640號
上  訴  人  乙○○
即  被  告
上列上訴人即被告因違反家庭暴力防治法案件，不服本院97年度
簡字第4029號中華民國97年5 月13日第一審判決（聲請簡易判決
處刑案號：97年度偵字第9402號），提起上訴，本院管轄之第二
審合議庭判決如下：
    主  文
上訴駁回。
乙○○緩刑貳年。緩刑期內付保護管束。
    事  實
一、乙○○與丙○○係父子關係，二人間具有家庭暴力防治法第
    3 條第3 款所定之家庭成員關係。乙○○前因對丙○○實施
    家庭暴力之行為，經本院家事法庭於民國96年11月6 日以96
    年度家護字第1205號核發民事通常保護令裁定，命乙○○不
    得對丙○○實施身體或精神上不法侵害之行為，不得對於丙
    ○○為騷擾之聯絡行為，該保護令有效期間為1 年。乙○○
    明知上開民事通常保護令裁定之內容，竟仍基於違反上開保
    護令之犯意，於97年3 月11日凌晨1 時許，在二人位於臺北
    縣新莊市○○街25巷12號之住處，藉酒意（未達不能辨識其
    行為違法或欠缺依其辨識而行為之能力，或辨識行為違法或
    依其辨識而行為之能力顯著減低之程度），以教導小孩為由
    ，將丙○○等四名已入睡之子女叫醒，嗣經丙○○之母甲○
    ○報警後，乙○○繼而在該住處外踹踢鐵門，並大叫呼喊「
    救命喔！殺人喔！」等語，以上開方式對丙○○實施精神上
    不法侵害及騷擾之行為，而違反法院上開所為禁止對丙○○
    實施家庭暴力及騷擾之裁定。嗣經警到場處理，始查獲上情
    。
二、案經臺北縣政府警察局新莊分局報請臺灣板橋地方法院檢察
    署檢察官偵查後聲請簡易判決處刑。
    理  由
一、本判決後開所引用被告乙○○以外之人於審判外之陳述（包
    括書面陳述），公訴人及被告就該等審判外陳述之證據能力
    ，於本案言詞辯論終結前均未聲明異議。本院審酌該等證據
    資料製作時之情況，並無違法不當及證明力明顯過低之瑕疵
    ，亦認為以之作為證據應屬適當，依刑事訴訟法第159 條之
    5 規定，認該等證據資料均有證據能力。
二、上揭事實，業經被告於偵查中自承伊於案發當日有到新莊市
    ○○街25巷12號吵著要進去等語（見臺灣板橋地方法院檢察
    署97年度偵字第9402號偵查卷第25頁），核與證人甲○○於
    警詢之證述、證人丙○○於本院審理時之證述各節均屬相符
    ，並有本院96年度家護字第1205號民事通常保護令裁定、臺
    北縣政府警察局新莊分局96年11月16日北縣警新偵字第0960
    04 8308 號函及函附之保護令執行紀錄表等件在卷可資佐證
    。被告上訴意旨空言辯稱伊是在外面敲門，不是踹門，伊沒
    有騷擾他云云，自無足採，本件事證明確，被告犯行堪以認
    定。
三、核被告乙○○所為，係犯家庭暴力防治法第61條第1 款、第
    2 款之違反保護令罪。原審以被告犯罪事實明確，依刑事訴
    訟法第449 條第1 項前段、第3 項，家庭暴力防治法第61條
    第1 款、第2 款，刑法第11條、第41條第1 項前段，並審酌
    被告之素行、犯罪之動機、目的、手段、生活狀況、與被害
    人之關係、對於被害人所造成之危害程度，及犯後態度等一
    切情狀，而判處被告拘役40日，並諭知易科罰金之折算標準
    ，其認事用法並無違誤，量刑均屬妥適，上訴人即被告提起
    本件上訴，非有理由，應予駁回。末查，被告前未曾受有任
    何有期徒刑以上刑之宣告，此有臺灣高等法院被告前案紀錄
    表1 份在卷可稽，其因失慮，致犯本罪，事後已知悔意，而
    被害人亦表示自本案發生後，被告已無再犯等語（見本院97
    年11月6日審判筆錄），因認前開所宣告之刑，以暫不執行
    為適當，爰依刑法第74條第1 項第1 款規定，併予宣告緩刑
    2 年，以啟自新。並依家庭暴力防治法第38條第1 項規定，
    為於緩刑期內諭知付保護管束。
據上論斷，應依刑事訴訟法第455 條之1 第1 項、第3 項、第36
8 條，刑法第74條第1 項第1 款，家庭暴力防治法第38條第1 項
，判決如主文。
本案經檢察官林俊峰到庭執行職務。
中    華    民    國    97    年    11    月    20    日
                  刑事第十六庭  審判長法  官  李君豪
                                      法  官  何燕蓉
                                      法  官  錢衍蓁
以上正本證明與原本無異。
本件不得上訴。
                                      書記官  金和國
中    華    民    國    97    年    11    月    21    日
附錄本案論罪科刑法條全文：
家庭暴力防治法第61條：
違反法院依第十四條第一項、第十六條第三項所為之下列裁定者
，為本法所稱違反保護令罪，處三年以下有期徒刑、拘役或科或
併科新臺幣十萬元以下罰金：
一、禁止實施家庭暴力。
二、禁止騷擾、接觸、跟蹤、通話、通信或其他非必要之聯絡行
    為。
三、遷出住居所。
四、遠離住居所、工作場所、學校或其他特定場所。
五、完成加害人處遇計畫。


司法院資訊處製作；財團法人民間司法改革基金會備份。
